# 陈版，咨询个破产企业重整的所得税问题

提问人：yysstt 时间：2022-10-13 09:10:11
陈版好，在做一个破产重整企业的审计时，发现这么一个问题。
5 年前法院裁定破产重整后，企业就进入破产重整程序，当时很多事项未进行调整。
2 年前企业破产重整已经结束，今年审计过程中发现这么一个问题，企业有约 10 亿左右的未申报债权，在破产结束后，也没有人申报，这部分是可以转入营业外收入，现在企业已经开始盈利，但是按照所得税的相关规定，就需要缴纳25%的所得税。而这部分实际是以前年度形成的，如果在破产重整结束时进行调整，那个时候可弥补亏损等等都可以覆盖这部分所得税，而现在的话，可弥补亏损 5 年也到了，未分配利润-100亿。
如果现在进行调整，涉及数亿的所得税，和破产重整企业也不符，是否有相关支持依据，或者通过以前年度损益调整后，这部分所得税是可以不用交的。

回答人：chenyiwei
建议考虑：这部分款项是否在 2 年前破产重整结束时就可以确定无需支付了？即此前就应当作为无需支付的应付款项转入营业外收入，但前期未及时结转，从而存在重大前期差错？如果是，则建议先在会计上进行前期差错更正处理，再与主管税务机关沟通，考虑能否请求修正前期的纳税申报。